【裁判字號】    90,易,3037
【裁判日期】    901015
【裁判案由】    違反電子遊戲場業管理條例
【裁判全文】
台灣台中地方法院刑事判決                          九十年度易字第三三七號
    公  訴  人  臺灣台中地方法院檢察署檢察官
    被      告  甲  ○
右列被告因違反電子遊戲場業管理條例案件，經檢察官提起公訴（九十年度偵字第一
二八三五、一六三一七、一六三一八號），本院判決如左：
    主      文
甲○違反未依電子遊戲場業管理條例規定辦理營利事業登記，不得經營電子遊戲場業
之規定，處拘役貳拾日，如易科罰金，以參佰元折算壹日。
扣案之大舞台肆台電子遊戲機（其中壹台內有壹仟陸佰捌拾伍個代幣）均沒收。
    事      實
一、甲○係設於臺中市西屯區中康區一四三號、河南路一段九十六號及北區○○路四
    一號之「佳佳樂便利商店」、「益和新便利商店」、「吉炅便利商店（即滿客多
    便利商店）」之負責人，其未經向主管機關申請核准經營電子遊戲場業之許可，
    即各於民國（下同）九十年六月間、同年二月十二日、同年二月十九日起，先後
    在上址之便利商店內，擺設電動遊戲機具「大舞台」一臺、一臺、二臺，共四臺
    ，並插電兼營電子遊戲場業，供不特定人試用、把玩。嗣為警於同年六月二十七
    日二時三十分許、同年二月十五日十八時二十分許、同年二月十九日二十一時二
    十五分許，分別在上址店內查獲。
二、案經臺中市政府函送台灣台中地方法院檢察署檢察官偵查起訴。
    理      由
一、訊之被告甲○固坦承於右揭時地擺設電動機具大舞台於上址商店內，且未經申請
    營業許可之事實不諱，惟矢口否認有違反電子遊戲場業管理條例之犯行，辯稱：
    伊擺設於該處係為展示販賣之用，是台中市○○區○○街一四三號的「佳佳樂便
    利商店」、台中市○○路○段九六號的「益和新便利商店」、台中市○區○○路
    四一號「滿客多便利商店」的負責人，我沒有經過主管機關核准，而經營電子遊
    戲場，就在九十年六月間、九十年二月十二日、九十年二月十九日啟用，先後在
    上述地址，各擺設電動遊戲機具「大舞台」一台、一台、二台，共計四台，並插
    電讓不特定人試玩、參觀。我申請營利事業登記證是各用萬泰企業社、益和新便
    利商店、吉炅便利商店名義申請的。我是把電玩擺設在賣場裡面的，當時也有插
    電源。當時也有查獲試機幣。我沒有違反電子遊戲場業管理條例，我擺設只是展
    示販賣而已。這些電玩是要賣給成人玩的。當有人要玩時，我就會開機。我是買
    同一機型，是在同一天上架擺設的，因為分成三個店，所以不同管轄派出所，故
    他們製作筆錄的時間都不相同。其實三個店買的時間、開始展示的時間都是同一
    天，並不是基於概括犯意，犯該條例之罪云云。然查，右揭犯罪事實，業據證人
    乙○○、寧雲祥證述明確，且有臺中市政府營利事業登記證、現場圖、現場電子
    遊戲機具照片六張、責付保管書三紙附卷可資佐證。次查，上開大舞台機具為電
    子遊戲機一節，有電子遊戲機查驗申請表一紙在卷可按。被告雖辯稱：機台擺設
    於該處係供展示出售云云，惟衡諸常情，倘係出售機台，應擺放於專業出售機台
    之場所，以利有意購買者前往比較選購，豈可能採單一零售方式，任擺放一、二
    台於出售食品、飲料及雜貨之便利商店？再參以上開機具均有插電，顯係營業中
    ，係供消費者隨時前往把玩之用；且在滿客多便利商店查獲之電子遊戲機，經開
    啟機台內部檢查，有多達代幣一千六百八十五個一情，有臨檢紀錄表二紙附卷可
    參，益見被告擺設上開電子遊戲機，係供營業後所得之物。故倘僅供出售之用，
    豈可能均予插電，並有代幣之累積，顯與常情有違。被告上開所辯，實不足採。
    其犯嫌已堪認定。
二、按電子遊藝場業管理條例於八十九年二月三日經總統公布施行，並自同年月五日
    生效，是該條例生效後，設置以電腦方式操縱，產生或顯示聲光影像、圖案、動
    作之電子遊戲機，供不特定人為益智或娛樂之營利事業（同條例第三條、第四條
    參照），應依電子遊戲場業管理條例第十一條之規定辦理營利事業登記，未依該
    條例辦理營利事業登記者，依同條例第十五條之規定，即不得經營電子遊戲場業
    。又按電子遊藝場業管理條例第一條明示「為管理電子遊戲場業，並維護社會安
    寧，善良風俗、公共安全及國民身心健康，特設定本條例。」，是該條例立法目
    的之一即在於管理電子遊戲場業。而所謂電子遊戲場業，依該條例第二條規定，
    係指設置電子遊戲機供不特定人益智娛樂之營利事業。換言之，僅須設置電子遊
    戲機供人娛樂以營利者，即屬電子遊戲場業管理條例所指之電子遊戲場業，其規
    模如何則非所問。再者，依該條例第十六條規定，非電子遊戲場業之其他營利事
    業，不得就其營業場所，供他人設置電子遊戲機營業，如違反該條規定，依第二
    十八條規定處行為人新台幣十萬元以上五十萬元以下罰鍰，並限期令其改善，是
    在非電子遊戲場業之其他營利事業場所設置電子遊戲機以營利者，仍屬由該條例
    規範之範疇，益徵該條例所指之電子遊戲場業，並不專以設置電子遊戲機供人娛
    樂為限，在非電子遊戲場業之其他營利事業場所設置者仍屬之。是如係在自己經
    營之非電子遊戲場業之營業場所，自己附帶擺設電子遊戲機供人娛樂者，仍屬該
    條例第三條所指之「設置電子遊戲機供不特定人益智娛樂之營利事業」，依該條
    例第十五條規定，仍應辦理營利事業登記後始得營業。換言之，所謂電子遊藝場
    業，僅須有設置電子遊戲機供人為益智娛樂者即屬之（該條例第二條），至其係
    專以提供電子遊戲機供人娛樂或在非電子遊戲場業之營業場所附帶提供電子遊戲
    機供人娛樂，應非所問。從而在非電子遊戲場業之營業場所（如超商、保齡球館
    等），附帶擺設電子遊戲機供人娛樂者，仍須依該條例第十五條規定辦理營利事
    業登記後始得擺設，否則，仍應依該條例二十二條論罰。蓋依該條例第二十八條
    規定，提供非電子遊戲場業之其他營利事業之營業場所予他人擺設電子遊戲機仍
    須處罰，如非電子遊戲場業之營利事業人，自行在該營業場所擺設電子遊戲機，
    未經依法登記而不予處罰，顯然輕重失衡，當非該條例管理電子遊戲場業之立法
    意旨，核先敘明。是核被告甲○所為，係違反電子遊戲場業管理條例第十五條之
    規定，應依同條例第二十二條規定處斷。爰審酌被告所擺設之電子遊戲機僅四台
    ，經營之時間非長，其犯罪之動機、目的、手段、所生危害及犯罪後之態度等一
    切情狀，量處如主文所示之刑，並諭知易科罰金之折算標準。又查獲之電子遊戲
    機台「大舞台」共四台（其中壹台內有壹仟陸佰捌拾伍個代幣），係被告甲○所
    有，業據被告陳明在卷，且供被告本件違規經營電子遊戲場業所用之物，應依刑
    法第三十八條第一項第二款宣告沒收。
據上論斷，應依刑事訴訟法第二百九十九條第一項前段，電子遊戲場業管理條例第二
十二條、第十五條，刑法第十一條前段、第四十一條第一項前段、第三十八條第一項
第二款，罰金罰鍰提高標準條例第二條，判決如主文。
中      華      民      國    九十      年      十      月     十五     日
                                臺灣臺中地方法院刑事第七庭
                                        法  官  黃  松  竹
右正本證明與原本無異。
如不服本判決，應於判決送達後十日內向本院提出上訴狀，上訴於臺灣高等法院臺中
分院( 須附繕本 )。
                                        書記官
中      華      民      國    九十      年      十      月     十五     日
附錄所犯法條：
電子遊戲場業管理條例第十五條
未依本條例規定辦理營利事業登記者，不得經營電子遊戲場業。
電子遊戲場業管理條例第二十二條
違反第十五條規定者，處行為人一年以下有期徒刑、拘役或科或併科新台幣五十萬元
以上二百五十萬元以下罰金。


司法院資訊處製作；財團法人民間司法改革基金會備份。
